臺灣新北地方法院板橋簡易庭民事簡易判決
110年度板簡字第2330號
原      告  黃季涵  
訴訟代理人  李金澤律師
被      告  陳林建中

上列當事人間請求損害賠償事件，經本院於民國111年10月24日
言詞辯論終結，判決如下：
    主      文
被告應給付原告新臺幣壹拾貳萬元，及自民國一百一十年九月三
日起至清償日止，按週年利率百分之五計算之利息。
原告其餘之訴駁回。
訴訟費用由被告負擔五分之二，餘由原告負擔。
本判決第一項得假執行。
原告其餘假執行之聲請駁回。
    事實及理由
壹、程序部分：
    被告經合法通知，未於最後言詞辯論期日到場，核無民事訴
    訟法第386條各款所列情形，爰依原告聲請，由其一造辯論
    而為判決。
貳、實體部分：
一、原告主張：被告明知訴外人徐鈞洋為有配偶之人，竟於民國
    110年1月至110年7月與徐鈞洋大搞「男男戀」，有不正常性
    交關係，互稱「老公」、「老婆」，互傳附表所示之親密訊
    息，已逾越社會一般通念所能容忍之範圍，侵害原告之配偶
    權情節重大，致原告精神上受有相當之痛苦，爰依民法第18
    4條第1項前段、後段、第195條第1項、第3項規定，請求被
    告賠償非財產上損害新臺幣（下同）30萬元等語。並聲明：
    ⒈被告應給付原告30萬元，及自起訴狀繕本送達翌日起至清
    償日止，按週年利率5％計算之利息。⒉願供擔保請准宣告假
    執行。
二、被告經合法通知，未於言詞辯論期日到場，亦未提出書狀為
    聲明或陳述。
三、本院之判斷：　
　㈠按因故意或過失，不法侵害他人之權利者，負損害賠償責任
    。故意以背於善良風俗之方法，加損害於他人者亦同。不法
    侵害他人之身體、健康、名譽、自由、信用、隱私、貞操，
    或不法侵害其他人格法益而情節重大者，被害人雖非財產上
    之損害，亦得請求賠償相當之金額。前開規定，於不法侵害
    他人基於父、母、子、女或配偶關係之身分法益而情節重大
    者，準用之，民法第184條第1項前段、後段、第195條第1項
    前段、第3項分別定有明文。又婚姻係以夫妻之共同生活為
    其目的，配偶應互相協力保持其共同生活之圓滿安全及幸福
    ，而夫妻互守誠實，係為確保其共同生活之圓滿安全及幸福
    之必要條件，故應解為配偶因婚姻契約而互負誠實之義務，
    配偶之一方行為不誠實，破壞共同生活之圓滿安全及幸福者
    ，即為違反因婚姻契約之義務而侵害他方之權利（最高法院
    55年度台上字第2053號判決參照）。是侵害配偶權之行為，
    並不以合意性交行為為限，夫妻任一方與他人存有逾越一般
    社交行為之不正常往來，已逾社會一般通念所能容忍之範圍
    ，而已達破壞婚姻共同生活圓滿安全及幸福之程度者，即足
    當之，且非無以違背善良風俗之方法加損害於他人之故意，
    苟情節重大，且配偶確因此受有精神上之痛苦，自得依上開
    規定請求賠償非財產上損害。
　㈡原告主張之事實，業據提出被告與徐鈞洋間對話紀錄為證（
    見本院卷第27頁至第301頁），而被告對於原告主張之事實
    ，已於相當時期受合法之通知，而於言詞辯論期日不到場，
    亦未提出準備書狀爭執，依法視同自認，堪信原告為真實。
    復觀之附表所示訊息，被告與徐鈞洋互動親密挑逗，互稱「
    老公、老婆」，內容甚至涉及男女情愛性事，顯逾社會一般
    社交之正常分際，已逾社會一般通念所能容忍之範圍，而被
    告明知徐鈞洋為有配偶之人，仍故與徐鈞洋不正常交往，破
    壞原告婚姻共同生活之圓滿安全及幸福，侵害原告基於配偶
    關係對於婚姻和諧圓滿之期待，自屬故意以背於善良風俗之
    方法，不法侵害原告之配偶權身分法益且情節重大，致原告
    受有精神上痛苦，則原告依上規定，請求被告賠償非財產上
    損害，洵屬有據。
　㈢按慰藉金之賠償須以人格權遭遇侵害，使精神上受有痛苦為
    必要，其核給之標準固與財產上損害之計算不同，然非不可
    斟酌雙方身分資力與加害程度，及其他各種情形核定相當之
    數額。又以人格權遭遇侵害，受有精神上之痛苦，而請求慰
    藉金之賠償，其核給之標準，須斟酌雙方之身分、地位、資
    力、經濟狀況、加害程度、受損情況及其他各種情形核定相
    當之數額。本院審酌原告為二專畢業，現職公司會計，月薪
    月4萬元，被告學歷大學畢業，及本院依職權調取之稅務電
    子閘門財產所得調件明細表（見限閱卷，因涉及隱私及個人
    資料，不予揭露），茲斟酌兩造之身分、地位、資力、經濟
    狀況、被告侵害原告配偶權之期間、情節、方式及程度、對
    原告婚姻及家庭生活之破壞程度、原告所受精神上痛苦程度
    等一切情狀，認原告得請求被告賠償之精神慰撫金以12萬元
    為適當；逾此範圍之請求，不應准許。 
　㈣按給付無確定期限者，債務人於債權人得請求給付時，經其
    催告而未為給付，自受催告時起，負遲延責任。其經債權人
    起訴而送達訴狀，或依督促程序送達支付命令，或為其他相
    類之行為者，與催告有同一之效力。遲延之債務，以支付金
    錢為標的者，債權人得請求依法定利率計算之遲延利息。應
    付利息之債務，其利率未經約定，亦無法律可據者，週年利
    率為5％，民法第229條第2項、第233條第1項前段、第203條
    分別定有明文。本件係屬侵權行為損害賠償之債，以支付金
    錢為標的，無確定期限，未約定利率，則原告請求被告自起
    訴狀繕本送達翌日即110年9月3日（見本院卷第309頁、第31
    1頁）至清償日止，按週年利率5％計算之利息，於法有據。
四、綜上所述，原告依民法第184條第1項前段、後段、第195條
    第3項、第1項規定，請求被告給付12萬元，及自110年9月3
    日起至清償日止，按週年利率5％計算之利息，為有理由，應
    予准許；逾此部分之請求，為無理由，應予駁回。
五、本件係就民事訴訟法第427條第2項訴訟適用簡易程序所為被
    告敗訴之判決，應依同法第389條第1項第3款規定，職權宣
    告假執行；至原告敗訴部分，其假執行之聲請因訴之駁回而
    失所附麗，應併駁回之。
六、本件事證已臻明確，兩造其餘攻擊防禦方法及證據，經審酌
    後與判決之結果不生影響，爰不一一論列。
據上論結，本件原告之訴為一部有理由，一部無理由，依民事訴
訟法第436條第2項、第385條第1項前段、第79條、第389條第1項
第3款，判決如主文。
中　　華　　民　　國　　111 　年　　11　　月　　11　　日
                    臺灣新北地方法院板橋簡易庭
　　　　　　　　　　　　法  官　陳佳君
以上正本係照原本作成。　　　　　　　　　　　　
如不服本判決，應於送達後20日內，向本院提出上訴狀並表明上
訴理由，如於本判決宣示後送達前提起上訴者，應於判決送達後
20日內補提上訴理由書（須附繕本）。
如委任律師提起上訴者，應一併繳納上訴審裁判費。 
中　　華　　民　　國　　111 　年　　11　　月　　11　　日
                        書記官  李庭君